【裁判字號】    97,台抗,171
【裁判日期】    970320
【裁判案由】    返還價金強制執行
【裁判全文】
最高法院民事裁定              九十七年度台抗字第一七一號
再 抗告 人  白天鵝建設股份有限公司
法定代理人  丙○○
再 抗告 人  乙○○
共      同
代  理  人  黃世芳律師
上列再抗告人因與甲○○間請求返還價金強制執行事件，對於中
華民國九十六年十二月二十四日台灣高等法院裁定（九十六年度
抗字第一九八七號），提起再抗告，本院裁定如下：
    主  文
再抗告駁回。
再抗告程序費用由再抗告人負擔。
    理  由
本件相對人甲○○以台灣基隆地方法院（下稱基隆地院）九十三
年度重訴字第二十七號民事確定判決為執行名義向基隆地院聲請
對再抗告人白天鵝建設股份有限公司、乙○○為強制執行，基隆
地院認相對人未依上開執行名義提出對待給付，執行之要件尚未
具備，以裁定予以駁回，相對人不服，對之提起抗告。原法院以
：執行名義有對待給付者，以債權人已為給付或已提出給付後，
始得開始強制執行。又債務人非依債務本旨實行提出給付者，不
生提出之效力。但債權人預示拒絕受領之意思，或給付兼需債權
人之行為者，債務人得以準備給付之事情，通知債權人，以代提
出。強制執行法第四條第三項、民法第二百三十五條分別定有明
文。上開執行名義命再抗告人給付相對人之內容為：「一、白天
鵝建設股份有限公司應於相對人將該判決附表一所示房屋返還並
移轉登記時，給付相對人如該判決附表一所示之房屋價金及違約
金，及自民國九十三年五月二十五日起至清償日止，按年息百分
之五計算之利息。二、乙○○應於相對人將該判決附表一所示土
地應有部分為返還之移轉登記時，給付相對人如該判決附表一所
示之土地價金，及自九十四年八月十二日起至清償日止，按年息
百分之五計算之利息」，相對人應為之房地移轉登記之對待給付
，其給付兼需再抗告人之協同辦理行為，相對人得以準備給付之
事情，通知再抗告人，以代提出。嗣相對人於九十五年五月二十
二日以存證信函通知再抗告人於函到三日內協同辦理房屋及土地
之移轉登記事宜暨點交房屋，遭再抗告人拒絕。相對人再於九十
五年六月五日以存證信函通知再抗告人上開事情及拋棄房屋之占
有，並隨函檢附經相對人用印完成之土地暨建物登記申請書，惟
再抗告人仍然拒絕。相對人既已通知再抗告人協同辦理房屋及土
地之移轉登記事宜暨拋棄房屋之占有並檢附業經其用印完成之土
地暨建物登記申請書，自已生提出對待給付之效力，而得聲請對
再抗告人為強制執行。基隆地院認相對人未提出對待給付，尚有
未洽。因以裁定廢棄基隆地院所為駁回相對人聲請之裁定，經核
與法並無違誤。再抗告意旨，指摘原裁定違背法令，聲明廢棄，
非有理由。
據上論結，本件再抗告為無理由。依強制執行法第三十條之一，
民事訴訟法第四百九十五條之一第二項、第四百八十一條、第四
百四十九條第一項、第九十五條、第七十八條，裁定如主文。
中    華    民    國  九十七  年    三    月   二十   日
                      最高法院民事第七庭
                          審判長法官  劉  福  來
                                法官  陳  國  禎
                                法官  陳  重  瑜
                                法官  吳  謀  焰
                                法官  許  正  順
      本件正本證明與原本無異
                                      書  記  官
中    華    民    國  九十七  年    四    月    二    日
                                                      k


司法院資訊處製作；財團法人民間司法改革基金會備份。
